【裁判字號】    89,易,199
【裁判日期】    890223
【裁判案由】    違反動產擔保交易法
【裁判全文】
臺灣高雄地方法院刑事判決                          八十九年度易字第一九九號
    公  訴  人  臺灣高雄地方法院檢察署檢察官
    被      告  乙○○
右列被告因違反動產擔保交易法案件，經檢察官提起公訴（八十八年度偵字第二六七
０六號），本院判決如左：
    主  文
乙○○動產擔保交易之債務人，意圖不法之利益，將標的物遷移，致生損害於債權人
，累犯，處罰金參仟元，如易服勞役，以佰元折算壹日。
    事  實
一、乙○○曾於民國八十六年七月三日因詐欺案件，經台灣高等法院判處有期徒刑二
    月確定，於八十七年一月二日執行完畢，仍不思悔改。於民國八十七年七月七日
    ，在高雄市前鎮區聲寶股份有限公司（下稱聲寶公司）前鎮分期店，以動產擔保
    交易法所定之附條件買賣方式，向該公司購買冷氣機一台，並於同日簽訂動產擔
    保交易附條件買賣契約書，約定總價金新台幣（下同）四萬六千八百元，自同八
    十七年八月五日起，分二十四期繳納，每一個月一期，每期付款一千九百五十元
    ，未付清全部價款以前，所有權仍屬出賣人所有，且應將上述標的物置放在高雄
    市○○區○○路四十巷二十弄一號三樓號，  乙○○僅得依約占有使用，不得將
    該標的物遷移、出賣或為任何處分，詎乙○○於取得上開標的物後，價款繳至第
    十期後，即未續繳付，在未得聲寶公司同意情形下，於八十八年七月間，將上開
    標的物遷移不明，致生損害於公司。
二、案經聲寶公司訴請臺灣高雄地方法院院檢察署檢察官偵查起訴。
    理  由
一、訊據被告固坦承有於右揭事實向告訴人分期付款購買泠氣機一台，未按期付款等
    情。但矢口否認有何違反動產擔保交易法之犯行。辯稱：我是因為放該冷氣之房
    子被拍賣，裹面之家電被人搬走，冷氣機才不見云云。但查被告右揭犯行，業據
    告訴人之代理人甲○○在偵審中指訴甚詳，且被告亦坦承有未按期付款，因房子
    被拍賣致所購前揭冷氣機不見等情。按被告有搬家或其他住處之遷移，仍應負責
    保管注意所購之前揭冷氣機，以利告訴人於被告不履行債務時行使取回權，並應
    按期付款，詎被告非但未履約按期付款且未盡占有保管之責而致分期付款所購之
    前揭冷氣機去向不明，其有損害告訴人之債權之犯意至明。所辯應係卸責之詞，
    不足採信。復有附條件買賣申購約定書影本各乙紙在卷足資結證，罪證明確，被
    告犯行洵堪認定。
二、核被告所為，係犯動產擔保交易法第三十八條之罪，爰審酌被告前已有詐欺之犯
    罪前科，竟仍未能信守承諾履約，損害他人權益，但所購冷氣機一台，金額非大
    ，情節不重，至今未與告訴人達成民事清償之和解，所生之危害及其他等一切情
    狀，量處如主文所示之刑，並諭知易服勞役之折算標準。被告曾於八十六年間犯
    詐欺罪，經台灣高等法院判處有期徒刑二月，於八十七年一月二日執行完畢之事
    實，有臺灣高雄地方法院檢察署刑案資料查註紀錄表可稽，並經被告供稱屬實，
    五年以內再犯有期徒刑以上之本罪，係屬累犯，應依法加重其刑。
據上論斷，應依刑事訴訟法第二百九十九條第一項前段、動產擔保交易法第三十八條
、刑法第十一條前段、第四十七條、第四十二條第二項、罰金罰鍰提高標準條例第一
條前段、第二條，判決如主文。
中      華      民      國    八 十 九    年     二    月    二十三   日
                                      臺灣高雄地方法院刑事第七庭
                            法  官  朱  中  和
右正本證明與原本無異。
如不服本判決，應於送達後十日內，向本院提出上訴狀。
                                          書記官  邱  靜  銘
中      華      民      國    八 十 九     年    二     月    二十五   日
附錄本判決論罪之法條：
動產擔保交易之債務人，意圖不法之利益，將標的物遷移、出賣、出質、移轉、抵押
或為其他處分，致生損害債權人者，處三年以下有期徒刑、拘役或科或併科六千元以
下之罰金。


司法院資訊處製作；財團法人民間司法改革基金會備份。
